臺灣嘉義地方法院刑事判決　　　　　　　 94年度訴字第173號
公　訴　人　臺灣嘉義地方法院檢察署檢察官
被　　　告　甲○○
上列被告因違反毒品危害防制條例案件，經檢察官提起公訴（九
十四年度毒偵字第八七號），及移送併辦（九十四年度毒偵字第
九一一號），本院合議庭裁定改依簡式審判程序審理，判決如下
：
    主  文
甲○○連續施用第一級毒品，累犯，處有期徒刑壹年壹月；又連
續施用第二級毒品，累犯，處有期徒刑伍月。應執行有期徒刑壹
年伍月。
扣案之第一級毒品海洛因壹包（淨重零點貳肆公克）沒收銷燬之
；上開毒品外包裝袋壹個（重零點貳參公克）沒收。
    事  實
一、甲○○前於民國九十年間因施用毒品案件，經本院以九十年
    度毒聲字第九二八號裁定令入戒治處所施以強制戒治，嗣於
    九十二年一月十九日執行完畢，並由檢察官提起公訴，經本
    院以九十年度易字第九○○號判決處有期徒刑五月，如易科
    罰金以三百元折算一日，又於九十一年間因施用毒品案件，
    經本院以九十一年度訴字第三一○號判決處有期徒刑八月，
    復因犯竊盜罪經本院以九十一年度易字第四五五號判處有期
    徒刑三月，如易科罰金以三百元折算一日，上開九十一年間
    所犯施用毒品罪及竊盜罪經本院定應執行刑為有期徒刑十月
    ，再與首開九十年間之施用毒品罪接續執行，於九十三年四
    月一日縮刑期滿執行完畢。詎仍不知悔改，於強制戒治執行
    完畢釋放後五年內，基於施用第一級毒品海洛因之概括犯意
    ，先於九十四年一月十五日凌晨四時四十二分回溯二十六小
    時內之某時（九十四年一月十五日凌晨一時許為警查獲後至
    凌晨四時四十二分前之時間應予扣除），在其嘉義縣六腳鄉
    三義村三姓寮四一號住處房間內，以注射針筒內放置第一級
    毒品海洛因加水稀釋後注射之方式，再於九十四年二月二十
    日上午十時十分回溯二十六小時內之某時（九十四年二月二
    十日上午九時五十八許為警查獲後至上午十時十分前之時間
    應予扣除），在其嘉義縣新港鄉友人住處房間內，以香煙摻
    入海洛因後點火吸食煙氣之方式，連續施用第一級毒品海洛
    因二次，另基於施用第二級毒品甲基安非他命（起訴書及移
    送併辦意旨書誤載為安非他命）之概括犯意，於九十四年一
    月十五日凌晨四時四十二分回溯九十六小時內之某時（九十
    四年一月十五日凌晨一時許為警查獲後至凌晨四時四十二分
    前之時間應予扣除）及九十四年二月二十日上午十時十分回
    溯九十六小時內之某時（九十四年二月二十日上午九時五十
    八許為警查獲後至上午十時十分前之時間應予扣除），在其
    嘉義縣六腳鄉三義村三姓寮四一號住處房間內及其嘉義縣新
    港鄉友人住處房間內，以將甲基安非他命置入吸食器內加熱
    燒烤吸食煙霧之方式，連續施用第二級毒品甲基安非他命二
    次，先後於：(一)九十四年一月十五日凌晨一時許在嘉義縣朴
    子市○○路與崁後路口為警查獲，並扣得海洛因一包（淨重
    ○點二四公克、包裝重○點二三公克），而於查獲當日凌晨
    四時四十二分許，得甲○○同意後，採其尿液送驗，其結果
    呈海洛因之代謝物嗎啡陽性反應及甲基安非他命陽性反應。
    (二)九十四年二月二十日上午九時五十八許，在嘉義市警察局
    第一分局，得甲○○同意後，採其尿液送驗，其結果呈海洛
    因之代謝物嗎啡陽性反應及甲基安非他命陽性反應，始悉上
    情。
二、案經嘉義縣警察局朴子報告臺灣嘉義地方法院檢察署檢察官
    偵查起訴及移送併辦。
    理  由
一、上開事實，業據被告甲○○於本院坦承不諱，而其前揭二次
    為警查獲所採集之尿液，經分別送請臺灣檢驗科技股份有限
    公司及長榮大學檢驗結果，確均呈施用第一級毒品海洛因之
    代謝物嗎啡陽性反應及第二級毒品甲基安非他命之陽性反應
    ，此有臺灣檢驗科技股份有限公司及代號與真實姓名對照表
    （第0000000000號警卷第一六頁、第八七號偵查
    卷第二七頁）、長榮大學尿液檢驗確認報告及代號與真實姓
    名對照表（第00000000000號警卷第三、四頁）
    在卷可稽，且被告為警查獲時所扣得之白色粉末一包，經送
    法務部調查局檢驗結果，確含第一級毒品海洛因成分，亦有
    法務部調查局九十四年三月十八日調科壹字第一八○○○一
    九四一號鑑定通知書附卷可稽（見第八七號偵查卷第三五頁
    ），足認被告前開自白與事實相符，堪以採信。再查被告曾
    於九十年間因施用毒品案件，經本院以九十年度毒聲字第九
    二八號裁定令入戒治處所施以強制戒治，嗣於九十二年一月
    十九日執行完畢，有臺灣高等法院被告前案紀錄表在卷可參
    （見本院卷第一二一頁），是被告於強制戒治執行完畢釋放
    後，五年內再犯施用毒品罪，自應依法論罪科刑。
二、查海洛因及甲基安非他命分屬毒品危害防制條例第二條第二
    項第一款之第一級毒品及同條項第二款所列之第二級毒品，
    核被告所為，係犯毒品危害防制條例第十條第一項之施用第
    一級毒品罪及同條例第十條第二項之施用第二級毒品罪。被
    告因施用第一級毒品海洛因及甲基安非他命而持有海洛因及
    甲基安非他命之低度行為，為其施用之高度行為所吸收，不
    另論罪。其先後多次多次施用海洛因、甲基安非他命之犯行
    ，時間緊接，犯罪構成要件相同，顯係基於概括犯意為之，
    為連續犯，依刑法第五十六條規定，以一罪論，並加重其刑
    。又被告所犯上開二罪，犯意各別，行為互異，罪名有異，
    應予分論併罰。查被告前因施用毒品案件，經本院以九十年
    度易字第九○○號判決處有期徒刑五月，如易科罰金以三百
    元折算一日，又於九十一年間因施用毒品案件，經本院以九
    十一年度訴字第三一○號判決處有期徒刑八月，復因犯竊盜
    罪經本院以九十一年度易字第四五五號判處有期徒刑三月，
    如易科罰金以三百元折算一日，上開九十一年間所犯施用毒
    品罪及竊盜罪經本院定應執行刑為有期徒刑十月，再與首開
    九十年間之施用毒品罪接續執行，於九十三年四月一日縮刑
    期滿執行完畢，有臺灣高等法院被告前案紀錄表在卷可稽（
    見本院卷第一二一頁），其於有期徒刑執行完畢後五年內，
    再犯本案之罪，為累犯，併依刑法第四十七條之規定加重其
    刑，並遞加重之。又公訴人移送併辦部分（即被告於九十四
    年二月二十日上午十時十分回溯二十六小時及九十六小時內
    之某時施用海洛因及甲基安非他命各一次之犯行）固未據檢
    察官於起訴犯罪事實中載明，惟該等部分與起訴之施用海洛
    因及甲基安非他命犯行有連續犯之裁判上一罪關係，為起訴
    效力所及，本院自應併予審究。爰審酌被告前曾多次因施用
    毒品觸法，仍不知悛悔，又施用足以導致精神障礙、性格異
    常，甚至造成生命危險之毒品，戕害一己之身體健康，對社
    會治安可能之危害程度非微，惟其犯罪後尚能坦承犯行等一
    切情狀，就施用第一級毒品部分，量處有期徒刑一年一月；
    就施用第二級毒品部分，量處有期徒刑五月，並定應執行刑
    為有期徒刑一年五月。至扣案之第一級毒品海洛因一包（淨
    重○點二四公克），應依毒品危害防制條例第十八條第一項
    前段之規定，宣告沒收銷燬之。而扣案之前開毒品外包裝袋
    一個（重○點二三公克），係被告所有供施用毒品所用之物
    ，業據被告於供承在卷，應依刑法第三十八條第一項第二款
    規定宣告沒收。
據上論斷，應依刑事訴訟法第二百七十三條之一第一項、第二百
九十九條第一項前段，毒品危害防制條例第十條第一項、第二項
、第十八條第一項前段，刑法第十一條前段、第五十六條、第四
十七條、第五十一條第五款、第三十八條第一項第二款，判決如
主文。
本案經檢察官陳鈴香到庭執行職務。
中　　華　　民　　國　　94　　年　　8 　　月　　26　　日
                  刑事第四庭    法　官　鄭雅文
以上正本證明與原本無異。
如不服本判決，應於判決送達後10日內，向本院提出上訴狀。
中　　華　　民　　國　　94　　年　　8 　　月　　26　　日
                            　　書記官　鄭翔元
附錄論罪科刑法條：
毒品危害防制條例第10條第1項、第2項
施用第一級毒品者，處 6 月以上 5 年以下有期徒刑。
施用第二級毒品者，處 3 年以下有期徒刑。
